【裁判字號】    99,交上訴,81
【裁判日期】    991110
【裁判案由】    公共危險等
【裁判全文】
臺灣高等法院高雄分院刑事判決        99年度交上訴字第81號
上  訴  人
即  被  告  甲○○
上列上訴人因涉犯公共危險等案件，不服臺灣屏東地方法院99年
度交訴字第38號中華民國99年7 月14日第一審判決（起訴案號：
臺灣屏東地方法院檢察署99年度偵字第3802號），提起上訴，本
院判決如下：
    主  文
原判決關於肇事逃逸部分，撤銷。
甲○○犯肇事致人受傷逃逸罪，處有期徒刑陸月，如易科罰金，
以新臺幣壹仟元折算壹日。
其他上訴駁回。
甲○○前開第二項撤銷改判部分所處之刑，與第三項上訴駁回部
分所處有期徒刑肆月，如易科罰金，以新臺幣壹仟元折算壹日。
應執行有期徒刑柒月，如易科罰金，以新臺幣壹仟元折算壹日。
    事  實
一、甲○○於民國99年4 月11日17時許，在屏東縣屏東市○○路
    ○段友人住處，與友人共同飲用啤酒6 瓶，已達不能安全駕
    駛動力交通工具之程度，猶於同日20時許駕駛車牌號碼D2-1
    378 號自用小客車，沿屏東縣屏東市○○路，由東往西方向
    行駛，嗣於同日20時20分許，行經屏東市○○路382 號前時
    ，不慎撞擊由陳瑞凰（起訴書誤載為陳瑞鳳）所騎乘沿光復
    路由西往東方向行駛之車牌號碼OZL-881 號機車，致陳瑞凰
    人車倒地，受有頭部撕裂傷、蜘蛛膜下腔出血、左眼眶骨骨
    折、左小腿撕裂傷之傷害（甲○○所涉過失傷害部分，另由
    臺灣屏東地方法院檢察署檢察官偵查中）；詎甲○○於肇事
    致人受傷後，竟未停車察看，且未為必要之救護或適當處置
    ，而基於肇事逃逸之犯意駕車逃離現場。嗣經現場目擊者報
    警處理，為警循線在屏東縣萬丹鄉社口村忠心宮內逮捕甲○
    ○，並於99年4 月12日0 時18分許對甲○○施以呼氣酒精濃
    度測試，測得其呼氣之酒精濃度達0.61MG/L（即每公升0.61
    毫克），始悉上情。
二、案經屏東縣政府警察局屏東分局報告臺灣屏東地方法院檢察
    署檢察官偵查起訴。
    理  由
甲、程序部分
    本判決以下所引用之傳聞證據，上訴人即被告（下稱被告）
    於本院審理中均表示沒有意見，且未於言詞辯論終結前聲明
    異議，本院審酌上開傳聞證據作成時，並無不法之情事，認
    為適當，依刑事訴訟法第159 條之5 第2 項規定，自有證據
    能力，均得為證據。
乙、實體部份
一、上開犯罪事實，業據被告甲○○坦承不諱，並與證人即被害
    人陳瑞凰於原審審理時之證述大致相符（見原審卷第25至26
    頁左面），另有道路交通事故現場圖、道路交通事故調查報
    告表(一) 、( 二) 、道路交通事故當事人酒精測定記錄表
    、刑法第185 條之3 案件測試觀察紀錄表、寶建醫療社團法
    人寶建醫院診斷證明書各1 份（見警卷第7 至9 、12、13頁
    、原審卷第29頁）、現場及車損照片33張（見警卷第24至32
    頁）附卷可稽，俱徵被告前揭不利於己之自白與事實相符。
二、按刑法第185 條之3 所謂「不能安全駕駛」，乃抽象危險犯
    ，並不以發生具體危險為必要，而當汽機車駕駛人呼氣酒精
    濃度達0.25MG/L時，將造成輕度協調功能降低；當呼氣酒精
    濃度達0.5 MG/L時，將造成反應變慢、感覺降低及影響駕駛
    ；當呼氣酒精濃度達0.75MG/L時，將造成思考及個性行為之
    改變；當呼氣酒精濃度達1.0MG/L 時，將造成中度中毒而產
    生步態不穩、噁心、嘔吐、精神混惑不清；當呼氣酒精濃度
    達1.5 時，將造成說話不清楚、感覺喪失、視力模糊等症狀
    ，此有行政院國軍退除役官兵輔導委員會臺北榮民總醫院88
    年8 月5 日（88）北總內字第26868 號函可資參照。本件被
    告於酒駕肇事後，測得其呼氣酒精濃度為0.61MG/L，揆諸前
    揭說明，益徵被告於99年4 月11日20時許駕車上路時，確已
    達於不能安全駕駛之程度。
綜上所述，本案事證明確，被告犯行均洵堪認定，應予依法論科
。
三、核被告所為，係犯刑法第185 條之3 之不能安全駕駛動力交
    通工具罪、同法第185 條之4 之肇事致人受傷而逃逸罪。被
    告所犯上開2 罪，犯意各別，行為互殊，應予分論併罰。
四、原判決以被告肇事逃逸部分罪證明確，因予論罪科刑，固非
    無見；然查：被告於原審99年6 月30日辯論終結後，99年7
    月14日宣判前之同月8 日即自行與被害人達成和解，有屏東
    市調解委員會99年7 月8 日99年民調字第0584號調解筆錄在
    卷可證，原審未及審酌被告已與被害人達成和解之事實，仍
    以被告未成立調解為量刑之依據，尚有未恰。被告上訴意旨
    ，亦執此指摘原判決此部分不當，為有理由，自應由本院將
    原判決此部分併定執行刑部分，均予以撤銷改判。爰審酌被
    告於肇事傷人後，為恐自己酒後開車之犯行遭警察覺告發，
    而未停車察看傷者，且未為必要之救護或適當處置，逕行逃
    逸，所為影響車禍之調查及被害人之求償，殊屬不該，惟其
    犯後坦承全部犯行，深表悛悔之意，並已與被害人成立調解
    ，併其犯罪之動機、目的、生活狀況、智識程度等一切情狀
    ，就其所犯肇事逃逸部分量處如主文第二項所示之刑，並諭
    知易科罰金之折算標準。
五、原審就被告酒後駕駛部分，認被告罪證明確，因而適用刑法
    第185 條之3 、第41條第1 項前段規定，並審酌被告明知酒
    後駕駛乃政府三令五申所禁，且曾於91年、98年間因不能安
    全駕駛動力交通工具案件，經法院判處拘役而易科罰金執行
    完畢（有臺灣高等法院被告前案紀錄表1 份附卷可稽），竟
    不知悔悟，仍於酒後駕車上路，所為蔑視公共安全，犯後坦
    承犯行，併其犯罪之動機、目的、生活狀況、智識程度等一
    切情狀，量處有期徒刑4 月，並諭知如易科罰金，以新台幣
    1,000 元折算一日。核其認事用法，並無不合，量刑亦屬允
    當。被告上訴意旨，指摘原判決此部分量刑不當云云，為無
    理由，應予駁回；並與上開撤銷改判部分，合定其應執行刑
    為有期徒刑7 月，及定其易科罰金之折算標準，如主文第四
    項所示。
據上論斷，應依刑事訴訟法第368 條，第369 條第1 項前段、第
364 條、第299 條第1 項前段，刑法第185 條之4、第41條第1項
前段、第51條第5 款，刑法施行法第1 條之1 第1 項，判決如主
文。
本案經檢察官高碧霞到庭執行職務。
中    華    民    國    99    年    11    月    10    日
                  刑事第十一庭  審判長法  官 翁慶珍
                                      法  官 洪碩垣
                                      法  官 石家禎
以上正本證明與原本無異。
如不服本判決應於收受本判決後10日內向本院提出上訴書狀，其
未敘述上訴理由者，並得於提起上訴後10日內向本院補提理由書
狀（均須按他造當事人之人數附繕本）「切勿逕送上級法院」。
不能安全駕駛動力交通工具罪部分，不得上訴。
中    華    民    國    99    年    11    月    10    日
                                      書記官 賴梅琴
附錄本件論罪科刑法條：
刑法第 185-3條
服用毒品、麻醉藥品、酒類或其他相類之物，不能安全駕駛動力
交通工具而駕駛者，處一年以下有期徒刑、拘役或科或併科十五
萬元以下罰金。
刑法第185-4條
駕駛動力交通工具肇事，致人死傷而逃逸者，處六月以上五年以
下有期徒刑。

司法院資訊處製作；財團法人民間司法改革基金會備份。
